最　高　行　政　法　院　裁　定
　　　　　　　　　　　　　　　　　　 96年度裁字第01566號
抗　告　人　甲○○
　　　　　　　　　　　　　送達.
　　　　　　　　　　　　　南縣.
上列抗告人因與相對人國防部間聲請迴避事件，對於中華民國96
年6月1日臺北高等行政法院96年度聲字第00013號裁定提起抗告
，本院裁定如下：
    主  文
抗告駁回。
抗告訴訟費用由抗告人負擔。
　　理  由
一、按抗告法院認抗告為不合法或無理由者，應為駁回抗告之裁
    定。
二、本件原裁定係以：聲請法官迴避制度，其目的無非在使該法
    官不執行職務，若該訴訟事件業已終結，法官已無應執行之
    職務，不足以影響審判之公平性，即不得以其執行職務有偏
    頗之虞為由聲請迴避（最高法院27年抗字第423號、71年台
    聲字第123號民事判例意旨參照）。經查：本件聲請人所聲
    請迴避之訴訟事件（即原審95年度訴字第01226號案件），
    業經原審於民國（下同）95年11月19日裁定確定在案，有該
    案卷可資參酌，聲請人於96年5月29日始為迴避之聲請，顯
    在訴訟事件終結之後，原審即認其聲請於法不合，乃駁回抗
    告人在原審之聲請。
三、抗告意旨略謂：本件已提再審（原審95年度再字第00129號
    ），因再審之訴在實質上為前訴訟程序之續行，是本件之訴
    訟程序仍在進行中甚明，又本件將有多少次再審之訴之提出
    ，無法預料，為免原審95年度訴字第01226號裁定之3位法官
    因分案而再審理本案，故該3位法官自應迴避至本案無再審
    之訴之提出時止。乃原裁定違背論理法則及明確性原則，且
    原裁定僅引用最高法院判例，草率駁回，再度有偏頗之事實
    ，再度損害抗告人之訴訟權，司法院釋字第418號解釋可資
    參照等語。
四、本院查，本件原審95年度訴字第01226號案件，既在抗告人
    提出迴避聲請前，即已終結，原裁定以法官已無應執行之職
    務，不足以影響審判之公平性，即不得以其執行職務有偏頗
    之虞為由聲請迴避，自無不合。抗告理由雖稱其業已提起再
    審之訴，而對原審95年度訴字第01226號案件之審理法官，
    聲請其迴避至本案無再審之訴之提出時止云云，惟關於訴訟
    案件，係採個案處理方式，法官之迴避，亦無得於案件尚未
    繫屬法院前，對法官預行聲請迴避之規定，抗告人以原審前
    開案件承辦法官執行職務有偏頗之虞為由，預行聲請迴避，
    亦屬於法無據，抗告論旨，指摘原裁定違誤，求予廢棄，難
    認有理由，應予駁回。
五、依行政訴訟法第104條、民事訴訟法第95條、第78條，裁定
    如主文。
中　　華　　民　　國　　96　　年　　7　　 月　　19　　日
                  第四庭審判長法  官　鍾　耀　光
                              法  官  姜　仁　脩
                              法  官　王　德　麟
                              法  官　黃　清　光
                              法  官　吳　慧　娟
以  上  正  本  證  明  與  原  本  無  異
中　　華　　民　　國　　96　　年　　7　　 月　　19　　日
　　　　　　　　　　　　　　　書記官　阮　桂　芬
